【裁判字號】    94,簡再,12
【裁判日期】    950109
【裁判案由】    土地增值稅
【裁判全文】
高雄高等行政法院裁定
                             九十四年度簡再字第一二號
再審原告  甲○○
再審被告  高雄縣政府稅捐稽徵處
代 表 人  乙○○處長
上列當事人間因土地增值稅事件，再審原告對本院中華民國九十
三年五月三十一日九十三年度簡字第一一一號簡易判決提起再審
之訴，本院裁定如下︰
    主  文
再審之訴駁回。
再審訴訟費用由再審原告負擔。
    理  由
一、按對於確定判決提起再審之訴，依行政訴訟法第二百七十七
    條第一項第三款、第四款之規定，必須表明「應於如何程度
    廢棄原判決及就本案如何判決之聲明。」、「再審理由及關
    於再審理由並遵守不變期間之證據」。所謂表明再審理由，
    必須指明確定判決有如何合於行政訴訟法第二百七十三條及
    第二百七十四條所定再審事由之具體情事始為相當，倘僅泛
    言有再審事由而無具體情事者，仍難謂已合法表明再審事由
    ；且如未表明者，亦無庸命其補正（最高行政法院六十七年
    判字第七三八號判例參照）。故再審原告提起再審之訴，未
    表明法定再審事由之具體情事者，即應認其再審之訴為不合
    法。
二、經查，本件再審原告係對本院九十三年五月三十一日九十三
    年度簡字第一一一號確定判決，提起再審之訴，其起訴主張
    : 「為因土地增值稅事件，再審原告不服原確定判決如主文
    所示，對之提起上訴，於民國 (下同)九十四年九月二十九
    日收到最高行政法院裁判書，後依法提起再審事: 聲明、事
    實理由等項，另補陳。」云云。
三、觀之再審原告提出之再審之訴狀，並未明確表明原判決如何
    合於行政訴訟法第二百七十三條及第二百七十四條所定再審
    事由，及表明「應於如何程度廢棄原判決及就本案如何判決
    之聲明。」「再審理由及關於再審理由並不遵守不變期間之
    證據」之記載，經本院於九十四年十一月七日以裁定限再審
    原告於該裁定送達之翌日起七日內補正，逾期不補正以訴不
    合法駁回之，該裁定於九十四年十一月十日送達再審原告，
    此有本院送達證書附卷可稽，再審原告迄未補正，揆諸前開
    說明，其再審之訴為不合法，應予駁回。
四、依行政訴訟法第二百七十八條第一項、第一百零四條、民事
    訴訟法第九十五條、第七十八條，裁定如主文。
中    華    民    國   九十五   年    一    月   九   日
                  第一庭      法  官  林勇奮
以上正本係照原本作成。
如不服本裁定，應於送達後十日內，向本院提出抗告狀並表明抗
告理由，如於本裁定宣示後送達前提起抗告者，應於裁定送達後
十日內補提抗告理由書（須按他造當事人人數附繕本）。
提起抗告應繳納送達用雙掛號郵票六份（每份三十四元）。
中    華    民    國   九十五   年    一    月   九   日
                              書記官  黃玉幸
附註:
行政訴訟法第二百三十五條（第一項、第二項）：
對於適用簡易程序之裁判提起上訴或抗告，須經最高行政法院之
許可。
前項許可，以訴訟事件所涉及之法律見解具有原則性者為限。


司法院資訊處製作；財團法人民間司法改革基金會備份。
